

Desarrollador apasionado que prospera en entornos colaborativos y se esfuerza constantemente por alcanzar la excelencia.

COMPETENCIAS LABORALES

 Lenguajes de programación: Java, C++, C#, Python, JavaScript

 Bases de datos: SQL Server, Oracle, CosmoDB, MySQL, MongoDB

• Frameworks:

React, Spring Boot, .Net,
ASP.NET, WCF, Signal R

Azure Cloud:

 IIS, DevOps, App Services,
 Azure Bot Services, VM

Conocimiento adicional:
 Networking, Active
 Directory

IDIOMAS

Español: NativoInglés: Avanzado

CONTACTO

Residencia San Francisco Dos Ríos, San José.

Portafolio https://www.juniorricardoaf.site

LinkedIn

https://www.linkedin.com/in/juni or-aburto-ferreto/

E-mail <u>juniorricardoaf@gmail.com</u>

Teléfono (+506) 7151 4989



JUNIOR ABURTO FERRETO DESARROLLADOR DE SOFTWARE

Perfil

Tengo 25 años y poseo un fuerte enfoque en todo lo que hago. Estoy muy interesado en unirme a una empresa que fomente el crecimiento y desarrollo del equipo. Mi visión es seguir involucrado activamente con la tecnología, asegurándome de estar preparado de la mejor manera posible para convertirme en un trabajador y desarrollador destacado.

Educación

- Técnico en Desarrollo de Software Universidad Cenfotec (2019).
- Conversational English Idioma Internacional. (2018-2019).
- Ingeniería en Desarrollo de Software Universidad Cenfotec (2019 2023)
- T4, Training for trainers Elev8 (2022)

Experiencia Laboral

2020-2022 **Tek Experts**

Inicialmente me incorporé como Ingeniero de Soporte de Software y posteriormente avancé al puesto de Líder Técnico en el equipo de Aplicaciones Web. También me desempeñé como formador de nuevos miembros del equipo, impartiendo mis conocimientos y experiencia. Capacité exitosamente a 40 nuevos integrantes de la empresa en diferentes olas de contratación, contribuyendo a su incorporación y crecimiento integral del equipo. Reconocido constantemente como una persona de alto desempeño, lo que destaca mi dedicación, ética de trabajo y capacidad para ofrecer resultados sobresalientes de manera constante.

2022-2023 Microsoft

Formé parte del equipo de WebApps US. Durante mi tiempo ahí como ingeniero de soporte de software, obtuve un buen desempeño constante y ayudé tanto a mi equipo como a los clientes de Microsoft, particularmente a abordar problemas relacionados con Azure y el código. Además, mejoré los procesos de la empresa y me uní a una organización interna para ayudar a las personas afroamericanas en Costa Rica con escasos recursos.

2023-2024 Tek Experts

Me reincorporé a la empresa y conseguí el puesto de Asesor Técnico, gracias al amplio conocimiento que había adquirido. Ahora contribuyo a toda la organización de WebApps ayudando con casos, creando documentación, brindando entrenamientos y manteniéndome actualizado en diversas tecnologías de Microsoft. Tomo decisiones difíciles con pensamiento crítico que impactan directamente el desempeño del equipo, ya que soy el punto de escalación más alto para más de 20 ingenieros.

Referencias

- Ing. Álvaro Cordero, Ingeniero de Software, profesor en Universidad Cenfotec, 60474808.
- Ing. Pablo Monestel Gamboa, Director de web development, profesor en Universidad Cenfotec, 8719 5963.
- Oscar Mendoza, Manager Operación en Tek Experts de DevOps/WebApps Team, 8990 7963
- Gary Ranne, Manager en Microsoft of WebApps US team, +1 (469) 7752632